【裁判字號】    90,上易,522
【裁判日期】    891230
【裁判案由】    違反電子遊戲場業管理條例
【裁判全文】
臺灣高等法院臺中分院刑事判決                      九十年度上易字第五二二號
      上  訴  人  臺灣台中地方法院檢察署檢察官
      被      告  丙○○
右上訴人因電子遊戲場業管理條例案件，不服臺灣台中地方法院八十九年度易字第一
四○○號中華民國八十九年十二月三十日第一審判決（起訴案號：臺灣台中地方法院
檢察署八十九年度偵字第一二九四一號、第一六二四六號），提起上訴，本院判決如
左：
    主    文
上訴駁回。
    理    由
一、本案經本院審理結果，認被告丙○○、戊○○及乙○○三人被訴違反電子遊戲場
    業管理條例等犯行，係屬不能證明，其證據及理由，業據第一審判決書理由欄記
    載甚詳，爰引用之（如附件）。檢察官上訴意旨略以：(1)被告等於偵查中坦承於
    八十九年七月五日開始擺放營業，被告戊○○並供稱賭客不玩時可以分數換錢，
    其雖於警訊中辯稱該機尚在試機階段並未營業，故迄至查獲之同年七月七日謂無
    人賭博顯與常理有違；(2)又警員甲○○雖於原審證稱查獲時無人在場玩賭，但該
    機具有可以開分方式供人玩賭，故該勘驗該扣案機具是否留有開分紀錄，以作為
    有無客人玩賭之依據；又據伊證稱是接獲勤務中心通報前往察看，則該勤務中心
    如何得知該處有擺放電玩，是否已有人在內賭博之情事，自應查明；(3)又該分局
    之黃巡官在取締前曾前現場查看，發現有擺電玩，則該巡官是否有看見客人在場
    賭玩，自應傳訊查明；又(4)被告乙○○供稱其係被查獲當天上午八時至下午四時
    值班，在其值班中還未有營業額等語，惟此並不能推認其他時段均無人玩賭。經
    查：(1)被告戊○○雖於偵查中供稱賭客不玩時可以分數換錢等語，惟此係針對檢
    察官訊以：「該四台機具玩法？」之回答；惟被告丙○○、戊○○均供稱乃於八
    十九年七月五日開始擺放，尚在試機階段並未營業等語，受僱之店員乙○○亦於
    偵查中供稱「該店於同年月五日才看見被查獲之電玩」、「六日才開始插電」、
    「不知如何玩該四台機器」等語；而同年月七日即為警查獲，故渠等辯稱尚未開
    始營業亦未有人前來賭玩等語，尚與常理無違；(2)證人即警員甲○○於本院到庭
    證稱：「我是該店的管區，之前沒有看過他們有擺電動玩具，是派出所黃巡官案
    前至該店查看，只說有擺電玩而已，沒有說有客人在該處賭玩，黃巡官另外又向
    勤務中心通報，所以勤務中心也不知道那地方有擺電玩是否有讓人賭玩該電動玩
    具，我們當時沒有查到有開分記錄，他們說沒有人玩」等語（本院卷第三十二頁
    ），又其於原審亦證稱：「現場機具內沒有硬幣」、「也沒有查到帳冊、也無查
    到兌換的獎品」等（見原審卷第三十八頁），益徵被告等供稱尚未營業乙情，應
    堪採信。被告擺設電動機具，雖目的在供人玩賭，惟既尚未有人前來玩賭，自難
    論以賭博罪。
二、又檢察官以：(1)經濟部曾以經（八九）商字第八九○一八五三六號函復表示經營
    電子遊戲場業不以擺設台數為認定標準，如便利商店其營利事業登記項目末包含
    「Ｊ七○一○一○電子遊戲場業」之「出租場地之業者」，即違反該條例第十六
    條之規定，至「承租場地寄台經營之人」，若未辦理「Ｊ七○一○一○電子遊戲
    業」之營業項目，即有違反該條例第十五條之情形，另業者提供予未有合法營利
    事業登記之人寄放電子遊戲機營業，其「受寄檯之業者」與「寄檯者」依約定比
    例就機台收入所得分帳，似有合夥經營而違反該條例第十五條之規定，據此被告
    等應成立該罪；(2)被告雖經營便利商店為業，然觀其營業場所中所擺放之扣案四
    台機具，其所佔該商店內之營業場所面積甚大，其已足構成一定之規模（即「場
    」），參以前開經濟部函示意旨，如業者並非專以經營電子遊戲場為業且具有一
    定規模者即不構成該罪，則業者往往會以登記其他行業為掩護，另附設電子遊戲
    設備供人玩樂而規避取締，此顯非立法之本意，原判決認被告不成立違反電子遊
    戲場業管理條例之犯罪，顯然違背法令云云。惟查電子遊戲場業管理條例所管理
    者，應以電子遊戲場之營利事業為主，被告所經營者為便利商店為主，又被告於
    商店中附帶擺放該等賭博機器，本件依上開情形該便利商店不因此而成為電子遊
    戲場甚明，縱依檢察官所述被告係與人合夥經營，惟按該條之規定為「未依本條
    例規定辦理營利事業登記者，不得經營電子遊戲場業」，本件被告雖於商店中放
    置機台，惟其尚屬試機階段，尚未對外營業，現場又無查獲賭資或開分紀錄等情
    ，已如前述，故自亦難認渠等已開始經營電子遊戲場業，自亦不能以電子遊戲場
    業管理條例第十五條之規定予以處罰。綜前所述，原審以不能證明被告犯罪，而
    依刑事訴訟法第三百零一條第一項規定，諭知無罪之判決，經核認事用法，並無
    不合，檢察官上訴意旨認應就被告予以論罪科刑，而指摘原判決不當，為無理由
    ，應予駁回。
三、據上論斷，應依刑事訴訟法第三百七十三條、第三百六十八條，判決如主文。
本案經檢察官丁○○到庭執行職務。
中      華      民      國      九十     年       四      月     三     日
                                  臺灣高等法院臺中分院刑事第一庭
                                        審判長法  官  陳  紀  綱
                                              法  官  陳  登  源
                                              法  官  蕭  錦  鍾
右正本證明與原本無異。
不得上訴。
                                              書記官  蘇  昭  文
中      華      民      國      九十     年       四      月     四     日
                                                                        Ｉ


司法院資訊處製作；財團法人民間司法改革基金會備份。
